Laura Torassa

18 anni di esperienza nell'ambito dei servizi.

Prendo in carico i bisogni dei clienti e, attraverso assistenza ed organizzazione, li porto al soddisfacimento, raggiungendo gli obiettivi della mia azienda. L'approccio operativo mi permette di entrare in relazione con diversi pubblici in maniera empatica e collaborativa. Sono attenta alle dinamiche aziendali. Fedele alla reportistica e alla condivisione delle informazioni.



Via San Secondo, 20 – 10128 Torino (+39) 3474497900 laura.torassa@yahoo.it

ESPERIENZA

S.IN.T. SpA, Torino — Partnership Manager <- Travel Manager <- Customer Care Specialist <- CCR

Febbraio 2002 - Febbraio 2019

Partnership Manager: ho definito accordi di partnership con brand nazionali in favore dei programmi di loyalty dei clienti di S.IN.T., analizzando i bisogni, i trend di mercato e svolgendo iniziative di follow up in collaborazione con l'area marketing e commerciale.

Travel Manager: ho supportato l'IT nel lo sviluppo di una piattaforma per l'ottimizzazione delle spese e dei processi di prenotazione di viaggi di affari dei dipendenti di una Compagnia Assicurativa, gestendo operativamente la relazione con i clienti, con i fornitori e coordinando un team di 3 collaboratori. Ho organizzato convention ed eventi corporate (da 35 a 300 ospiti).

Customer Care Specialist: mi sono occupata dell'assistenza di clienti alto spendenti attraverso un servizio di concierge esclusivo.

Futura Milano, Torino — Segreteria Generale

Ottobre 2000 - Gennaio 2002

Ho coordinato l'organizzazione interna di una piccola agenzia di comunicazione, ne ho curato le relazioni, sia con i fornitori, sia con gli ospiti e i clienti.

ISTRUZIONE

Professional Datagest, Bologna — *Master in Meeting Management* – con il patrocinio di Federcongressi&Eventi

Ottobre 2018 - Maggio 2019

Università degli Studi di Torino — Laurea in Scienze della Comunicazione – Indirizzo Marketing e Comunicazione Aziendale

Settembre 1994 - Luglio 2007

Liceo Linguistico E. da Rotterdam, Torino — Diploma di Maturità Linguistica

Luglio 1994

ALTRE ESPERIENZE NEL PERIODO DEGLI STUDI

Torino Esposizioni — hostess congressuale Università di Torino collaborazione part-time "150 ore"

CON.RI.T., Torino — messo notificatore servizio riscossione tributi

Agenzia Doc / sps group, Torino — promoter profumeria e GDO Roadhouse Blues, Druento (TO) — cameriera in pizzeria/birreria.

LINGUE STRANIERE

Inglese: buono **Francese**: scolastico

ALTRI CORSI RECENTI

Free masterclass di Ninja Academy by Ninja Marketing – Customer Acquisition, Content Strategy & Customer Journey, I Social Media trend da tenere d'occhio – 2018 24h Business School – Gestire le relazioni e il servizio al cliente

HOBBY

Nel tempo libero mi piace viaggiare, praticare shiatsu, ma soprattutto giocare insieme a mia figlia.

Autorizzo il trattamento dei miei dati personali ai sensi dell'Art.13 del GDPR 679/2016